【裁判字號】    99,上易,664
【裁判日期】    991228
【裁判案由】    恐嚇
【裁判全文】
臺灣高等法院臺南分院刑事判決         99年度上易字第664號
上  訴  人  臺灣臺南地方法院檢察署檢察官
被      告  陳重成
上列上訴人因被告恐嚇案件，不服臺灣臺南地方法院99年度易字
第1016號中華民國99年9月10日第一審判決（起訴案號：臺灣臺
南地方法院檢察署99年度偵字第215號），提起上訴，本院判決
如下：
    主  文
上訴駁回。
    理  由
一、公訴意旨略以：陳重成為協和婦產科醫師，黃美雪則為陳重
    成看診過之病患。因黃美雪屢屢撥打陳重成行動電話，詢問
    陳重成用藥事宜，陳重成因而感覺困擾。嗣黃美雪於民國98
    年10月16日上午約11時許，再次以其住處00-0000000號電話
    撥打陳重成使用之0000000000號行動電話時，陳重成竟基於
    恐嚇危害安全之犯意，在電話中以「沒關係，我要給你射掉
    」、「你以為我不敢殺你喔」等加害生命之言詞告以黃美雪
    ，致黃美雪心生畏懼，因而生危害於安全；後經黃美雪提出
    錄音帶向警方報案。因認陳重成涉犯刑法第305條之恐嚇危
    害安全罪等語。
二、公訴人認被告涉有前揭刑法第305條之恐嚇危害安全罪犯行
    ，無非係以告訴人黃美雪之指訴及其提出之與被告電話聯繫
    之錄音光碟1片，並經承辦警方製作該錄音光碟之譯文，及
    檢察官之勘驗筆錄1份等資料為其主要論據。
三、訊據被告陳重成固不否認其所使用0000000000號行動電話曾
    接獲告訴人以00-0000000號電話來電，並曾在電話中對告訴
    人說出如起訴書所載：「沒關係，我要給你射掉」、「你以
    為我不敢殺你喔」等話語無訛，惟堅決否認有刑法第305條
    恐嚇危害安全之犯意及故意，辯稱：因告訴人居住在伊夫妻
    之住處附近，告訴人自幼時即與伊之妻熟識，常至伊家找走
    動找伊妻，伊也因此認識告訴人。早於十幾年前伊即一直在
    照顧告訴人，替告訴人看病，並送藥至告訴人住處，以前告
    訴人就曾對伊表示過，其經濟狀況佳，不用工作，名下有好
    幾間房屋出租收取租金，要伊專心照顧告訴人就好，伊並未
    表示，到97年間告訴人又向伊表示告訴人僅有一人，要將其
    不動產登記給伊，伊表示該屋賣掉後，有足夠款項可以另外
    聘請看護人員來照顧告訴人，但告訴人因此發怒，雙方就常
    起口角爭執，也因伊擔心告訴人胡亂吵鬧，會影響伊家庭，
    因此一直委曲求全，順應著告訴人。其間仍為告訴人送藥，
    也不敢更換電話號碼，告訴人所提出錄音光碟的內容是伊於
    98年7月間某日與告訴人爭執後，所講出來的氣話，因為告
    訴人表示要到伊家去鬧，伊一時氣憤才會如此講。伊講完後
    ，雙方仍是你一言，我一句的吵架，告訴人完全沒有心生畏
    懼，雙方還協議每月初及月中替告訴人送藥，之後於98年8
    月份，告訴人仍有於8月12日、19日、31日至伊診所就診，
    或是由告訴人打電話來，伊至告訴人住處幫被告就診，都有
    健保就醫紀錄。在8月15日上午伊送藥至告訴人住處，因告
    訴人不在家，就將藥放置在告訴人住處信箱內，告訴人即開
    始撥打無聲電話給被告，9月1日及15日伊亦有送藥至告訴人
    住處，均親自交給告訴人，10月1日送藥至告訴人住處時，
    因未見到告訴人，將藥放置在告訴人住處信箱內，這樣告訴
    人又開始打無聲電話騷擾伊5、6天，之後告訴人撥打電話來
    ，雙方接通電話後，伊詢問告訴人究竟何事需一直撥打無聲
    電話，告訴人表示要詢問藥的事情，伊即說打一通電話就可
    以為何要打這麼多通電話，告訴人即稱其抓狂等語。至10月
    15日早上伊依約要送藥過去告訴人住處時，因擔心告訴人不
    在家，伊如將藥放置在告訴人住處信箱內，又會遭告訴人騷
    擾，因此先打電話過去，因沒有人接電話，所以伊就不敢送
    藥過去，結果告訴人又開始打無聲電話騷擾伊，當天中午伊
    即送藥至告訴人家，經按告訴人住處電鈴，告訴人就是不來
    開門，伊只好將藥放置在告訴人住處信箱內，但該日伊之行
    動電話就接獲多通無聲電話，10月16日告訴人另借用朋友電
    話打無聲電話給伊，伊受不了，聯絡告訴人的師姐郭吳梅轉
    告藥放置在信箱內，請告訴人不要再撥打無聲電話騷擾伊，
    當天10點50分許，告訴人又撥打被告電話，被告接起電話後
    ，告訴人仍不出聲，伊即詢問為何一直打電話來擾亂，告訴
    人突然以很高分貝的音量大喊，喊什麼內容伊聽不清楚，只
    是伊當時很生氣，才對告訴人說「如果你繼續擾亂我，我要
    把你殺掉」等話，之後告訴人還繼續打了9通電話來給伊，
    是說有將伊所講的話錄音，並將錄音內容放給伊聽，向被告
    表示已犯了恐嚇罪，要被關2年，伊即向告訴人解釋並沒有
    恐嚇告訴人的意思，只是要阻止告訴人的騷擾行為。告訴人
    還說不是被嚇大的，告訴人根本沒有因為伊講這些話語就心
    生畏懼，否則不會繼續打電話來給伊。且告訴人所提出的錄
    音光碟並不完整，前、後段內容均未提出，無法顯現當時完
    整情形等語。
四、按犯罪事實應依證據認定之，無證據不得認定犯罪事實；又
    不能證明被告犯罪者，應諭知無罪之判決；刑事訴訟法第15
    4條第2項、第301條第1項分別定有明文。又事實之認定，應
    憑證據，如未能發現相當證據，或證據不足以證明，自不能
    以推測或擬制之方法，為裁判基礎（最高法院40年臺上字第
    86號判例參照）；而告訴人之告訴，係以使被告受刑事訴追
    為目的，是其陳述是否與事實相符，仍應調查其他證據以資
    審認；又認定犯罪事實之證據，係指得以認定被告確有犯罪
    行為之積極證據而言，該項證據自須適合於被告犯罪事實認
    定，始得採為斷罪資料，如未能發現相當證據，或證據不足
    以證明，自不能以推測或擬制之方法，為裁判基礎。苟積極
    證據不足為不利於被告事實之認定時，即應為有利於被告之
    認定，更不必有何有利之證據（最高法院52年臺上字第1300
    號、29年度上字第3105號、30年度上字第816號判例意旨參
    照）。再按刑法第305條之恐嚇罪，所稱以加害生命、身體
    、自由、名譽、財產之事恐嚇他人者，係指以使人生畏怖心
    為目的，而通知將加惡害之旨於被害人而言（最高法院52年
    度臺上字第751號判例意旨參照），刑法第305條所謂致生危
    害於安全，係指受惡害之通知者，因其恐嚇而生安全上之危
    險與實害而言（最高法院26年度渝非字第15號判例意旨參照
    ），是刑法第305條之恐嚇罪之成立，行為人須對於被害人
    為惡害之通知，亦即，向被害人為明確、具體加害上述各種
    法益之意思表示行為，致被害人之心理狀態陷於危險不安，
    始得以該罪名相繩；若行為人所表示者並非以加害生命、身
    體、自由及名譽等事為內容，或被恐嚇者並未因此心生恐懼
    ，則尚與該罪之構成要件有間，即不得以該罪相繩。再刑法
    第305條恐嚇罪之成立，固不以行為人真有加害之意為必要
    ，而被害人是否心生畏懼，亦應本於社會客觀經驗法則以為
    判斷基準，且被告之言語，是否屬於惡害通知，尚須審酌其
    前後之供述，主客觀全盤情形為斷，不得僅由告訴人採取片
    段，及僅憑告訴人主觀認定是否心生畏怖，即據以認定其是
    否構成恐嚇罪。
五、經查：
（一）告訴人指訴與被告電話通聯中遭被告出言：「沒關係，我
      要給你射掉」、「你以為我不敢殺你喔」等語恐嚇一節，
      被告已坦承當時確有對告訴人為上開言詞陳述，僅否認有
      恐嚇之故意，並經告訴人指證甚詳，且有臺南市警察局第
      五分局偵查佐製作之譯文、檢察官於99年3月17日之勘驗
      筆錄（見警卷第3頁譯文，偵查卷第5頁勘驗筆錄），及00
      00000000號行動電話通聯調閱查詢單附卷可憑，是被告確
      有在電話中向告訴人稱：「沒關係，我要給你射掉」、「
      你以為我不敢殺你喔」等語之事實，應堪認定。
（二）查告訴人就如何遭被告恐嚇一事，於98年10月21日至臺南
      市警察局第五分局和緯派出所報案時先稱：98年10月16日
      日中午左右，在伊住家，接到被告以0000000000號電話，
      向伊恐嚇，要伊登記一間房子給被告，並說其小舅子是流
      氓，住在伊家附近，伊向被告說：「你威脅我給你一間房
      子這麼久了」，被告就說：你怎麼這講，還說：你以為我
      不敢殺你嗎，讓伊心生畏懼等語。但於99年5月7日提出刑
      事陳述意見狀則陳稱：被告為婦產科醫師，告訴人為被告
      的病患，曾多次由被告看診，但被告看診後並未告知告訴
      人用藥的方法，開立給告訴人的藥袋上亦未書明該如何用
      藥，致告訴人無法服藥，告訴人為維護自身權益，才會撥
      打被告的行動電話詢問用藥事宜，但竟遭被告恐嚇要殺告
      訴人，被告與告訴人間僅為醫病關係，平時並無深仇大恨
      ，告訴人僅以電話諮詢用藥事宜，被告即揚言要殺告訴人
      等語（參見原審簡字卷第8至10頁，黃美雪提出之刑事陳
      述意見狀）。於原審調查及審理中分別陳稱：伊與被告間
      為醫病關係，並沒有任何金錢、感情糾紛，於98年10月間
      開始打電話給被告，只是要打電話問被告有關藥要如何吃
      而已，10月16日當天中午伊打電話給被告，只是要問被告
      藥要怎麼吃，但被告接起電話沒有問伊做何事，就直接講
      這些要把伊殺掉的話，且立刻掛掉電話，伊會害怕就立刻
      去報案等語；於原審審判期日到庭則證稱：98年10月16日
      當天中午，伊打電話給被告是要問藥怎麼吃的問題，被告
      接起電話二話不說，就說：「我要把你『結』掉，被關也
      沒有關係，別以為我不敢殺你。」等語，伊所提出錄音光
      碟與譯文並不是98年10月16日當天錄音譯文，而是在98年
      8月、9月間的事情，因為當時伊腳痛，看也看不好，伊打
      電話問被告是否要去給被告看，被告就說要到伊家幫伊看
      診，被告就跟伊講說要將伊名下一間房子登記給被告，否
      則其小舅子是個流氓，並住在伊家附近等語，當時沒有報
      警是因伊不識字，不知如何報警，而10月16日會打電話給
      被告，是因被告每隔二個禮拜都會送一次藥給伊，伊當時
      人不舒服，想要吃被告送來的藥，所以打電話給被告等語
      （分別參見原審簡字卷第34至36頁，原審易字卷第24至29
      頁，【其中告訴人稱所提出錄音光碟與譯文並不是98年10
      月16日當天錄音譯文，而是在98年8月、9月間的事情部分
      ，見原審易字卷第25頁背面】）。則依上開告訴人之陳述
      與證述內容，究竟是被告要求告訴人登記一間房子給被告
      ，遭告訴人拒絕而出言恐嚇，或是因告訴人詢問被告用藥
      問題而出言恫嚇，且指稱被告對告訴人恐嚇之時間係98年
      8、9月間或係98年10月16日，告訴人先後陳之內容及其提
      出書狀所載內容不一，實情如何，即有可疑。
（三）告訴人雖一再陳稱聽聞被告在電話中陳稱：「沒關係，我
      要給你射掉。」、「你以為我不敢殺你喔」等話語，相當
      害怕等語，並依社會通常觀念與生活經驗，被告表示：「
      沒關係，我要給你射掉」、「你以為我不敢殺你喔。」等
      語，固含有以加害生命、身體健康之事之意，然告訴人聽
      聞被告所陳上開言語是否真有畏懼之意，除衡量告訴人主
      觀感受外，並應自社會客觀經驗法則以為判斷基準。經查
      ：
      查證人黃美雪於原審審判期日證稱：於98年8月、9月份
        間，曾接獲被告電話，當時被告即有說：「沒關係啦，
        沒關係啦，你以為我不敢殺你喔；你真可惡，我叫一個
        人來對付你」等語恫嚇告訴人，致告訴人害怕，之後也
        不敢去被告的診所等語（參見原審易字卷第24頁至第29
        頁）。但觀諸證人黃美雪所陳述與被告間之關係為：伊
        與被告認識約有十年，是因醫病關係認識，伊是有關婦
        科、感冒等疾病請被告醫治，婦科部分是月經及白帶問
        題，之後就沒有去看診，打電話給被告，被告就會拿藥
        給伊，約自半年前（98年10月間）起被告幫伊送藥，每
        半個月送一次，被告一共送過約二十幾次等語。依此告
        訴人黃美雪陳述之情狀，可認被告與告訴人間並非單純
        醫病關係，而在告訴人有不舒服時，以電話聯繫告知症
        狀，被告即會親自送相關藥物至告訴人住處交予告訴人
        或放置在告訴人住處信箱內，並定期配送相關告訴人所
        需藥物至告訴人住處甚明。且查告訴人於98年8月12日
        、19日及31日均仍至被告開設之協和婦產科診所就診，
        亦有被告所提中央健康保險局特約醫事服務機構門診醫
        療服務點數及醫令清單二紙附卷可按（見原審易字卷第
        43至44頁）。顯見告訴人與被告間除為長達十餘年之醫
        病關係外，並具有一定友誼關係，且被告會接受告訴人
        以電話表示身體不舒服之處，替告訴人送藥至告訴人住
        處；又據告訴人所陳以推算被告送藥予告訴人之時間，
        被告至少於98年4月至5月間起即固定為告訴人配送藥物
        至告訴人住處，於98年8、9月間仍持續為告訴人送藥。
        則告訴人稱被告於98年8、9月間與被告電話聯繫時，被
        告即有以上開言詞恫嚇告訴人，甚至要求告訴人將名下
        房屋過戶登記予被告云云；但查告訴人當時不僅未報警
        ，或為任何防衛行為，甚至仍繼續接受被告的診治，及
        接受被告所送藥物，實難認告訴人當時因此有何心生畏
        懼之客觀情形。
      復據告訴人使用住處之00-0000000號電話通話明細所載
        ，告訴人於同年10月16日自上午6時54分許起，分別以
        其住處電話及友人郭吳梅住處電話00-0000000號電話聯
        繫被告所持用0000000000號行動電話，迄於是日晚間9
        時11分56秒止，共計聯繫多通電話，其詳細通聯情形如
        下：(1)於上午6時54分54秒聯繫被告。(2)於上午9時35分
        44秒開始通話，通話秒數19秒。於上午9時36分23秒開
        始通話，通話秒數39秒。於上午9時37分55秒開始通話
        ，通話秒數45秒。於上午10時40分28秒開始通話，通話
        秒數75秒（以上部分係00-0000000號電話與0000000000
        號行動電話通聯）。(3)於上午10時54分28秒開始通話，
        通話秒數144秒。於上午10時57分25秒開始通話，通話
        秒數55秒。於上午10時58分46秒開始通話，通話秒數91
        秒。於上午11時0分49秒開始通話，通話秒數121秒。於
        上午11時21分08秒開始通話，通話秒數217秒（以上部
        分係00-0000000號電話與0000000000號行動電話通聯）
        。(4)於晚間9時11分56秒開始通話，通話秒數19秒。以
        上有中華電話股份有限公司出具門號0000000000號電話
        之通聯調閱查詢單在卷可憑（見警卷第17至24頁）。從
        相關通信紀錄查詢結果單可知，告訴人於該日上午6時
        54分54秒即開始聯繫被告使用上開行動電話，於同日上
        午9時35分44秒起，告訴人另向友人郭吳梅借用巿話00-
        0000000號電話撥打給被告之電話，分別有通話19秒、
        39秒、45秒、75秒等情，則告訴人如欲詢問藥品如何服
        用，於早先多次通聯時即可詢問清楚，何須於同日上午
        10時54分許起至11時21分許之間再以其住處電話聯繫被
        告達5通電話之多？是告訴人所稱打電話聯繫被告僅為
        詢問用藥事宜，顯與常情迥異，自難遽採。
      而告訴人指稱於98年10月16日中午再度遭被告出言恫嚇
        要殺掉告訴人，甚為害怕云云。但據前開通聯紀錄，告
        訴人於10月16日晚間9時11分56秒仍主動聯繫被告持用
        前開門號行動電話，通聯20秒，於10月17日至19日間告
        訴人與被告間仍有多通電話，均由告訴人所使用巿內電
        話00-0000000號發話至被告使用之0000000000號行動電
        話，依其中聯繫紀錄所載，即告訴人：(1)於10月17日12
        時31分24秒開始通話至12時31分32秒止，共通話8秒。
        (2)於17日12時43分39秒開始通話至12時45分13秒止，共
        通話94秒。(3)於17日下午1時44分02秒開始通話至1時45
        分12秒結束，共通話70秒。(4)於17日下午1時51分03秒
        開始通話至1時54分42秒止，共通話219秒。(5)於10月18
        日上午7時12分45秒開始通聯至7時13分11秒止，共通話
        26秒。(6)於10月19日7時49分29秒開始通聯至7時49分37
        秒止，通話共8秒。(7)19日7時51分03秒開始通聯至7時
        51分04秒止，通話僅1秒等情，亦有中華電信股份有限
        公司出具門號0000000號電話之通話明細報表及0000000
        000號行動電話授信通信紀錄查詢結果單各一份在卷可
        憑（見偵查卷第21至26頁）。可知告訴人固稱於98年10
        月16日中午時，遭被告以電話恐嚇，不但未立即報警，
        仍於當日晚間9時許，及之後10月17日、18日及19日仍
        有多次由告訴人主動聯繫被告之情形，是告訴人所稱上
        開電話均由被告主動發話聯繫，顯與事證資料不符。又
        查告訴人提出電話錄音為本案之告訴，即顯示其住處電
        話有裝置錄音設備，使用電話時得隨時錄音，但告訴人
        竟未無法提出98年10月16日、17日、18日及19日等日與
        被告通聯之完整錄音資料（參見原審易字卷第28頁正、
        背面），供法院進行勘驗、審理，僅提出所指訴被告有
        恐嚇言詞之數句之錄音光碟與譯文，誠有可疑；亦足認
        告訴人於聽聞被告所為前開恐嚇言詞後，應不生心生畏
        懼之情事，否則若告訴人已因被告對其所為恫嚇言語，
        而心生畏懼，衡情其應擔心果真遭被告採取不法手段，
        避之猶有不及，豈敢於事後一再多次主動聯繫被告！從
        而，告訴人所稱遭被告恫嚇後心生畏懼等語，顯與社會
        上一般生活經驗及卷存其他客觀事實有所矛盾，是告訴
        人之指述自有瑕疵，難採為判決之基礎。
（四）再觀諸告訴人住處使用之00-0000000號巿內電話與被告使
      用0000000000號電話通聯紀錄所載，告訴人於98年8月15
      日上午11時許起即有聯繫被告持用前開門號行動電話至該
      日晚間9時50分許間，共計有15通電話通聯，係用語音或
      簡訊為之（參見警卷第13至14頁）。其次告訴人於98年10
      月14日上午8時41分49秒以其住處電話與被告使用前開行
      動電話門號聯繫，聯繫至8時44分21秒止，共通話152秒（
      見偵查卷第22頁）。而同年10月15日，自該日上午8時44
      分起至該日下午6時31分許，竟有高達21通電話聯繫被告
      ，即(1)於15日8時、10時間共有2通電話通聯，即該日8時
      44分48秒起通聯至8時44分50秒止，10時39分29秒起通聯
      至10時39分30秒止。(2)於15日11時間共有5通電話通聯，
      即於11時44分35秒起通聯至11時44分35秒止，於11時47分
      25秒起通聯至11時47分26秒止，於11時47分46秒起通聯至
      11時47分49秒止，於11時48分05起通聯至11時48分08秒止
      ，於11時48分28秒起通聯至11時48分30秒止。(3)於15日13
      時間共有8通電話通聯，即於13時18分31秒起通聯至13 時
      18分32秒止，於13時33分51秒起通聯至13時33分52秒止，
      於13時34分29秒起通聯至13時34分30秒止，於13時35分31
      秒起通聯至13時35分32秒止，於13時35分47秒起通聯至13
      時35分49秒止，於13時40分39秒起通聯至13時40分40秒止
      ，於13時50分27秒起通聯至13時50分28秒止，於13時50分
      51秒起通聯至13時50分53秒止。(4)於15日14時間共有2通
      電話通聯，即於14時24分30秒起通聯至14時24分31秒止，
      於14時24分49秒起通聯至14時24分51秒止。(5)於15日15時
      間共有4通電話通聯，即於15時10分54秒起通聯至15時10
      分55秒止，於15時11分18秒起通聯至15時11分20秒止，於
      15時12分25秒起通聯至15時12分28秒止，於15時17分29秒
      起通聯至15時17分30秒止乙節，有中華電信股份有限公司
      出具0000000000號電話於98年10月15日之行動電話受信通
      信紀錄查詢結果單一份附卷可憑（見警卷第14至15頁）。
      查告訴人以其住處之巿內電話於98年8月15日及10月15日
      撥打予被告使用行動電話高達10餘通、20餘通，但告訴人
      於撥通電話後所通話秒數僅約1、2秒，即予以切斷，每通
      電話僅約數分鐘，並於10月15日11時、13時至15時許間密
      集撥打電話至告訴人持用行動電話中，如僅單純須詢問用
      藥問題，為何須在甚短時間內撥打高達20餘通電話，且電
      話接通後又無通話，立即掛斷電話，至通聯時間僅短短數
      秒，實與一般正常電話聯繫、詢問之情迥異。又告訴人已
      先稱與告訴人間為長達十餘年之醫病關係，找被告看診項
      目為感冒及婦女病，既然告訴人已長期由被告看診，所看
      診項目多為相似之感冒或婦科疾病，則服藥時間、方式等
      告訴人應甚為清楚，告訴人有何其他特殊新狀況，被告開
      立何類特殊藥物，以致告訴人不知如何服用，告訴人均無
      法明確陳述，且告訴人先稱打電話給被告是要詢問用藥事
      宜等語，之後則稱：伊打過去，被告接起來，伊不知道被
      告有接電話就掛掉等語，復改稱：伊打電話後聽一聽，因
      伊不舒服，所以撥通電話後將電話放置著，伊不知道電話
      有無撥通等語（見原審簡字卷第35頁），則因此於同一日
      內撥打高達20餘通均無法接通電話，則與事理、常情有違
      。可徵被告辯稱係遭告訴人多次以撥通被告使用之行動電
      話後，並不出聲或立即掛斷方式騷擾，一天有數十通電話
      ，致被告不堪騷擾，一時氣憤而為上開言語，被告之本意
      係希望告訴人勿再持續以電話騷擾，而無針對告訴人進行
      恐嚇之意，尚非虛構；被告辯稱早於98年8月15日當天因
      送藥至告訴人住處，僅因告訴人不在家，被告將藥物放置
      在告訴人住處信箱，告訴人因而生氣而持續以電話騷擾，
      迄於同年10月15日要送藥至告訴人住處時，因擔心告訴人
      不在家，被告將藥物放置在告訴人信箱後，又引發告訴人
      不悅而一再撥打無聲電話騷擾，至10月16日要送藥至告訴
      人家前，經聯繫告訴人住處電話，告訴人不接電話，被告
      才將告訴人所需藥物放置在告訴人住處信箱內，之後告訴
      人又一再撥打電話騷擾被告，被告因此情緒激動而陳述起
      訴書所載之言語等語，應非無據，堪以採信。
（五）告訴人於原審判決被告無罪後，具狀請求檢察官上訴，雖
      仍稱其確因被告在電話中對其出言恐嚇，已心生畏懼云云
      。但查告訴人及檢察官未提出確切證據證明之，參諸上開
      論證，應認僅係告訴人片面之詞，尚難遽採。且被告已陳
      明其於98年10月17日以0000000000號電話撥打00-0000000
      號電話與告訴人通聯，向告訴人解釋其無恐嚇之惡意等語
      ，有其提出0000000000號電話通聯紀錄在卷可證（見本院
      卷第52頁）。本院經核上開通聯紀錄，於98年10月17日12
      時39分30秒至12時41分02秒，及同日12時41分21秒至12時
      42分42秒，確有0000000000號電話與00-0000000號電話分
      別通聯92秒、81秒之久。另告訴人於本院舉證人黃美精作
      證。證人黃美精固於本院結證稱，伊妹黃美雪曾哭著告訴
      伊，因被告在電話中對黃美雪說「沒關係，我要給你射掉
      」、「你以為我不敢殺你喔」，伊就從北部南下找黃美雪
      ，要黃美雪裝設監視錄影器，後來伊也有打電話給被告，
      但被告對伊說，不用講了，「我要射掉，不用再講了」云
      云（見本院卷第42至43頁）。然查被告已否認有接到證人
      黃美精打來的電話，更無對黃美精說「我要射掉，不用再
      講了」，主張黃美精之證詞不實在等語（見本院卷第42至
      43頁）。查證人黃美精證稱後來伊有打電話給被告，但被
      告對伊說，不用講了，「我要射掉，不用再講了」云云，
      已經被告否認在卷，且查證人黃美精並未提出確切證據證
      明其上開證言為實在，自無從採信證人黃美精此部分之證
      詞；又查證人黃美精係聽聞告訴人之轉述「遭被告於電話
      恐嚇之情」，但並非於被告對告訴人為電話恐嚇時在場親
      聞親見，係屬傳聞證據，且查證人黃美精承認與告訴人係
      姐妹關係，如係重要之證人，何以於告訴人於偵查中及原
      審未聲請傳喚該證人出庭作證？遲至本院始傳喚作證？是
      證人黃美精所為有利於告訴人而不利被告之證詞，應認係
      為偏頗於告訴人所為，不足採信。另告訴人提台宙科技實
      業社98年10月19日出具裝置數位監視器之收據一紙，固欲
      證明其住處於98年10月19日有裝置數位監視器等情。但查
      在住處裝置數位監視器者，或因事業龐大怕住家被他人騷
      擾、或因曾被行竊或不當入侵住家，或因與鄰居不睦、或
      因其他不同之因素而予以裝置，因有多種不同可能裝置監
      視器之原因，而被告供稱其已於98年10月17日12時39分30
      秒至12時41分02秒，及同日12時41分21秒至12時42分42秒
      ，有以其使用之0000000000號電話與00-0000000號電話通
      聯，向告訴人解釋其無恐嚇之惡意，均如前述。是告訴人
      住處若確於98年10月19日裝置數位監視器，仍不足認其間
      確有相當因果關係，尚難遽為不利被告認定。
六、綜上，據上開告訴人先後所陳內容，及通聯紀錄所呈，可認
    被告確實因多次遭告訴人撥打電話聯繫，但均以不出聲，或
    持續不斷撥打電話方式騷擾，致被告一時情緒激動而為上開
    言語，其本意是在阻止告訴人一再以撥打電話又不出聲之騷
    擾行為，顯無針對告訴人進行恐嚇之意甚明，且告訴人二次
    接獲被告之惡害通知，仍持續與被告往來診治，接受被告所
    送藥物，甚至多次主動撥打電話聯繫被告，難認有何心生畏
    懼之情形存在。是告訴人上開指述與證詞，有前述之瑕疵，
    實無法資為被告犯罪之佐證。原判決認依檢察官所提之全部
    證據，尚不足為被告犯罪之證明，仍有合理懷疑之存在，依
    「罪證有疑，利於被告」原則，認檢察官所舉證據既不能證
    明被告犯罪，而諭知被告無罪之判決。本院經核，原判決並
    無違誤，檢察官仍執陳詞指摘原判決不當，為無理由，應予
    駁回。
據上論斷，應依刑事訴訟法第368條，判決如主文。
本案經檢察官林炎昇到庭執行職務。
中    華    民    國    99    年    12    月    28    日
                  刑事第一庭    審判長法  官  茆臺雲
                                      法  官  蔡長林
                                      法  官  王明宏
以上正本證明與原本無異。
不得上訴。
                                      書記官  黃全忠
中    華    民    國    99    年    12    月    28    日

司法院資訊處製作；財團法人民間司法改革基金會備份。
